【裁判字號】    90,上易,1683
【裁判日期】    901206
【裁判案由】    贓物
【裁判全文】
臺灣高等法院臺南分院刑事判決              九十年度上易字第一六八三號    Ｃ
      上  訴  人
      即  被  告  甲  ○  ○
右上訴人因贓物案件，不服臺灣臺南地方法院九十年度易字第一四０七號中華民國九
十年九月二十四日第一審判決（起訴案號：臺灣臺南地方法院檢察署九十年度偵字第
一一八０號），提起上訴，本院判決如左：
      主      文
原判決撤銷。
甲○○故買贓物，處有期徒刑貳月，如易科罰金，以參佰元折算壹日。
      事      實
一、甲○○自民國（下同）八十七年起，從事行動電話代理與買賣相關業務至今。明
    知不詳姓名之成年男子於八十九年十月四日傍晚，在台南縣佳里鎮○○路郵局對
    面「大輪通訊行」前，向其兜售之行動電話（廠牌：ＰＨＩＬＩＰＳ，型號：九
    八九號，機身序號為000000000000000號，價值新台幣壹萬貳仟
    元）係贓物，竟仍以新台幣（下同）五千元之代價向渠購買後，旋於八十九年十
    月五日十三時三十分許，在台南市○○路三０七號「亞沛通信行」，再以五千元
    之價格售予不知情之吳政家，吳政家又於八十九年十月十日，以五千元之價格售
    予不知情之曾俊強，嗣經警循線查獲。
二、案經台南縣警察局移送臺灣台南地方法院檢察署檢察官偵查起訴。
      理      由
一、訊據上訴人即被告甲○○對於上開時、地向不詳姓名之成年男子，以五千元購買
    價值一萬餘元之行動電話後再予轉賣之事實，固不諱言，惟否認有故買贓物之犯
    行，辯稱：該不詳姓名之成年男子因缺錢而向伊兜售，伊為幫忙該男子而予買受
    ，並以五千元轉售，不知該行動電話係屬贓物等語。
二、惟查上開行動電話係被害人乙○○所有而於八十九年十月四日十九時許，在台南
    縣學甲鎮○○路一四三號新潮水族館內失竊，該行動電話係全新尚未使用，價值
    一萬二千元等情，業據被害人乙○○於警訊時指訴明確，並有贓物認領保管單一
    張附卷可稽。而被告於偵查時，亦自承：「我不想賺他（吳政家）的錢，且該手
    機不是循正常管道取得，想趕快脫手」等語（詳偵查卷第十一頁），本院審理時
    亦供承該行動電話市價一萬多元無誤（詳本院卷第二十頁）。按被告從事行動電
    話代理及買賣多年，對於行動電話之價格及如何區分所買受之行動電話是否屬贓
    物，理應有相當豐富之經驗，其既明知該行動電話之來源不明，卻仍以賤價買受
    之，主觀上顯知該手機係屬贓物。是其所辯，應係卸責之詞，應不足採，其犯行
    應予認定。
三、查被告故買贓物罪，核其所為，係犯刑法第三百四十九條第二項之罪。又按刑法
    第四十一條業經立法院於民國九十年元月四日修正，將易科罰金之適用範圍擴大
    為五年以下有期徒刑之罪，並明定併合處罰之數罪，如各罪均得易科罰金者，其
    應執行之刑逾六個月時，亦得適用之，並經總統於九十年一月十日公佈，一月十
    二日生效，被告八十九年十月四日犯故買贓物罪，在新法修正前，而所犯故買贓
    物罪，其最高本刑為五年以下有期徒刑，新舊法比較結果，以新法有利於被告，
    自應依較有利於被告之新法而適用之。
四、原審予以論罪科刑，固非無見，惟查刑法第四十一條業經立法院於民國九十年元
    月四日修正，並經總統於九十年一月十日公佈，一月十二日生效，已如前述，被
    告於八十九年十月四日犯故買贓物罪，在新法修正前，而所犯故買贓物罪，其最
    高本刑為五年以下有期徒刑，新舊法比較結果，以新法有利於被告，自應依較有
    利於被告之新法而適用之。原審諭知有期徒刑貳月並諭知如易科罰金以參佰元折
    算壹日，但未比較新舊法而適用較有利於被告之新法，竟予諭知易科罰金，自有
    未合，被告上訴意旨，否認犯罪，指摘原判決不當，固不足採，惟原判決既有上
    述可議，自屬無可維時，應由本院撤銷改判，爰審酌被告犯罪之動機、目的、手
    段、所生危害及犯罪後未能完全坦承犯行等一切情狀，判處有期徒刑貳月，並諭
    知易科罰金以參佰元折算壹日，以資懲儆。
五、被告經合法傳喚，無正當理由不到庭，不待其陳述逕行判決。
據上論斷，應依刑事訴訟法第三百六十九條第一項前段、第三百六十四條、第二百九
十九條第一項前段、第三百七十一條、刑法第三百四十九條第二項、第二條第一項、
第四十一條第一項前段，罰金罰鍰提高標準條例第一條前段、第二條，判決如主文。
本案經檢察官劉得鉦到庭執行職務。
中    華    民    國      九十      年      十二      月      六        日
                                  臺灣高等法院臺南分院刑事第六庭
                                      審判長法官  楊    明    章
                                            法官  徐    宏    志
                                            法官  戴    勝    利
右正本證明與原本無異。
不得上訴。
                                      法院書記官  吳    銘    添
中    華    民    國      九十      年      十二      月     七         日
附錄法條：
刑法第三百四十九條第二項：搬運、寄藏、故買贓物或為牙保者，處五年以下有期徒
                          刑、拘役或科或併科一千元以下罰金。


司法院資訊處製作；財團法人民間司法改革基金會備份。
